臺灣新北地方法院刑事判決
109年度侵訴字第139號
公  訴  人  臺灣新北地方檢察署檢察官
被      告  魏仕順


選任辯護人  謝憲愷律師
上列被告因妨害性自主案件，經檢察官提起公訴（109年度偵字
第11442號），本院判決如下：
    主  文
丁○○犯強制性交罪，處有期徒刑參年拾月。
    事  實
一、丁○○原係址設新北市○○區○○路0段000號立安中醫診所（下稱
    立安診所）之推拿師，民國108年12月30日下午3時許，代號
    AD000-A108557號之成年女子（真實姓名、年籍詳卷，下稱A
    女）因下背疼痛而前往立安診所進行推拿治療，詎丁○○竟基
    於強制性交之犯意，違反A女之意願，利用推拿過程接觸A女
    身體之機會，以手碰觸、抓握趴在按摩床上之A女下體部位2
    次，復不顧A女以扭動身體、表示疼痛之方式表達反對，假
    借為A女進行油推按摩之名義，將手掌滑入A女內褲內，進而
    以手指插入A女之陰道，以此方式對A女為性交行為1次得逞
    ，再要求A女將身體轉為正面，以為A女按摩上半身為由，刻
    意以手肘碰觸A女之胸部。
二、案經A女訴由新北市政府警察局中和分局報告臺灣新北地方
    檢察署檢察官偵查起訴。
    理  由
壹、程序事項
　　按性侵害犯罪防治法所稱性侵害犯罪，係指觸犯刑法第221
    條至第227條、第228條、第229條、第332條第2項第2款、第
    334條第2項第2款、第348條第2項第1款及其特別法之罪；又
    行政機關、司法機關及軍法機關所製作必須公示之文書，不
    得揭露被害人之姓名、出生年月日、住居所及其他足資識別
    被害人身分之資訊，性侵害犯罪防治法第2條第1項、第12條
    第2項分別定有明文。另性侵害犯罪防治法第12條所定其他
    足資識別被害人身分之資訊，包括被害人照片或影像、聲音
    、住址、親屬姓名或其關係、就讀學校與班級或工作場所等
    個人基本資料，性侵害犯罪防治法施行細則第6條亦有明定
    。本件被告丁○○經檢察官以刑法第221條第1項之強制性交罪
    提起公訴，屬性侵害犯罪防治法所稱之性侵害犯罪，因本院
    製作之本案判決屬必須公示之文書，為避免A女身分遭揭露
    ，依上開規定，對於告訴人A女之姓名及年籍、地址等足資
    識別身分之資訊，均予隱匿。
貳、證據能力
一、按偵查中，檢察官通常能遵守法律程序規範，無不正取供之
    虞，且接受偵訊之被告以外之人，已依法具結，以擔保其係
    據實陳述，如有偽證，應負刑事責任，有足以擔保筆錄製作
    過程可信之外在環境與條件，乃於刑事訴訟法第159 條之1
    第2 項規定「被告以外之人於偵查中向檢察官所為之陳述，
    除顯有不可信之情況者外，得為證據」。被告丁○○及其辯護
    人雖爭執證人即告訴人A女於偵訊時所為證述之證據能力，
    然證人A女於109年4月24日檢察官訊問時所為證述業經具結
    擔保其真實性，有結文1紙在卷可參（見109年度偵字第1144
    2號卷【下稱偵卷】第61頁），本院衡酌A 女偵訊筆錄作成
    之外部狀況，及其等所述內容與其等嗣於本院審理時之證述
    內容為整體考量，認A 女於偵訊時所為之證言並無顯不可信
    之情況存在，自有證據能力。又本案於本院審理中，亦曾傳
    訊A 女，予被告及辯護人詰問之機會，而完足為經合法調查
    之證據，是將A 女上開證述採為本案認定事實之依據，亦無
    不當剝奪當事人詰問權行使之問題。
二、次按被告以外之人於審判外之陳述，雖不符刑事訴訟法第15
    9條之1至第159條之4之規定，而經當事人於審判程序同意作
    為證據，法院審酌該言詞陳述或書面陳述作成時之情況，認
    為適當者，亦得為證據。又當事人、代理人或辯護人於法院
    調查證據時，知有第159條第1項不得為證據之情形，而未於
    言詞辯論終結前聲明異議者，視為有前項之同意，同法第15
    9條之5亦有明定。查本件除前述證人A女之偵訊筆錄外，檢
    察官、被告及其辯護人就本判決下列所引被告以外之人於審
    判外陳述之證據能力均不予爭執，迄至言詞辯論終結，亦未
    對該等證據之證據能力聲明異議，本院審酌該些供述證據作
    成時，核無違法取證或其他瑕疵，認為以之作為本案之證據
    亦屬適當，認均有證據能力。
三、被告及辯護人雖另爭執證人A女於警詢中所為陳述、證人丙○○、羅銘峰於偵訊時所為證述及新北市政府警察局109年8月1
    0日新北警鑑字第1091475307號鑑定書之證據能力，惟該等
    證據資料並未經本院作為認定被告犯罪之證據，自無須逐一
    論述其證據能力，併此敘明。
參、認定犯罪事實所憑之證據及理由
一、訊據被告固坦承有於上揭時、地，為A女進行推拿、油推，
    期間並曾將手伸入A女內褲內之事實，惟矢口否認有何強制
    性交之犯行，辯稱：當時我有詢問A女可否進行油推，在按
    摩過程中也有詢問A女可否接受，她都回答可以，我只有幫A
    女進行臀部推拿，未曾碰觸到A女下體或將手指放入A女陰道
    內云云。辯護人則為被告辯護稱：依證人A女於審理中所證
    內容，被告為A女進行推拿時，A女始終穿著西裝褲，實難想
    像被告僅將A女之褲頭拉高，即可將手伸入A女之內褲，更遑
    論可為起訴書所載將手指插入A女陰道之強制性交犯行，A女
    所指訴之情節顯然過於誇張而與經驗法則不合，難以採信。
    又證人即立安診所推拿師戊○○於案發時正在相鄰之推拿床為
    患者推拿，若A女所述屬實，其應該會察覺異狀，然證人戊○○卻證稱其當時並未感到任何異狀，足見A女所述應有誇大。
    再者，證人即立安診所院長丙○○於審理時明確證稱當日A女
    前往推拿時並未發生特殊狀況，證人即立安診所櫃台人員乙○○亦證稱當日並未聽聞A女表示有遭被告碰觸下體之情事，
    本件依上開證人之證述，已可還原案發時之情形，A女所指
    訴之情節要屬事後誇大之詞，不足採信，本件證據無法證明
    被告犯罪，請依無罪推定原則為被告無罪之諭知等語。經查
    ：
　㈠被告原為上址立安診所之推拿師，108年12月30日下午3時許
    ，被告在立安診所內為A女進行推拿、油推按摩，且於進行
    油推期間，被告曾將手伸入A女之內褲內等節，業據被告於
    本院準備程序時坦承不諱（見本院卷第64、65頁），核與證
    人即告訴人A女於偵訊及本院審理中具結證述之情節大略相
    符（見偵卷第53、55頁；本院卷第202至205頁），先堪認定
    屬實。
　㈡證人A女於偵訊時具結證稱：當天我去看診後，院長推薦丁○○
    幫我推拿，我跟丁○○說我左下背痛，他就請我趴著開始推拿
    ，把我的腿往後抬，當時我穿著上衣還有長褲，幾分鐘後我
    發現不對勁，因為丁○○的整個手掌覆蓋在我兩腿中間的會陰
    部，第一次我以為是不小心觸碰，但又重複了，碰到後還很
    用力的抓，我覺得他是故意的，因為推拿骨頭跟碰到會陰部
    是不一樣的事，當時我只有跟丁○○說我會痛，並扭動身體表
    示不舒服，但沒有叫他不要這樣，因為我一開始有跟他說我
    的右手及左半邊腿部有受傷過比較沒辦法活動，我怕如果我
    當場反映的話丁○○會對我做不利的事。後來丁○○說抹油會比
    較好推，我以為一般推拿抹油後就會把衣服蓋回去，但丁○○
    把手伸進我內褲裡抹油後，就沒把手拿出來，我明明是左邊
    痛，但是丁○○只推我的右邊腰到屁股，我覺得不對勁，他越
    推越下面，手指已經伸到我的陰道，我有感覺被插入，就馬
    上說夠了，要求他停止，丁○○就馬上停止，我也有試著用手
    撥開丁○○，後來他請我翻到正面，因為我已經覺得我被侵犯
    ，所以我要他給我一條毛巾，當時我有穿著上衣，正面推的
    時間很快，因為丁○○一直用手肘碰觸我胸部，我一直推開他
    ，他有解釋是因為要有支撐力等語（見偵卷第53、55頁），
    及於本院審理時具結證稱：108年12月30日下午3點，我有前
    往立安診所進行推拿治療，被告招手請我到那個最裡面靠近
    角落的那張床，問我怎麼了，我說我可能是因為右手長期受
    傷，因此左邊使用過度，有很嚴重的左下背痛，尤其是臀肌
    的部分，請他幫我處理，然後被告請我站在他的前面，幫我
    看了一下狀況，然後他把手搭在我的肩膀上，之後他就請我
    趴在按摩床上，剛開始的時候按摩跟一般按摩並沒有什麼兩
    樣，但沒幾分鐘之後，他抬起我的右腳，腳的高度大概有他
    的身高那麼高，然後他就從我的臀，接近會陰部，大腿內側
    的髖骨開始推拿，當下我有點詫異，因為一般的推拿師都會
    盡量避開女性比較敏感或私密的地方，他剛開始在做治療的
    時候並沒有什麼異樣，但是他換到左邊去的時候手突然就滑
    到我的會陰部，那時候我以為是因為力道的關係，他不小心
    碰觸到，我有跟他說痛，然後我有扭轉身體表示不舒服，他
    又鬆手了，然後第二次他是把整個手掌心覆蓋在我的會陰部
    ，那時候我非常驚恐害怕，我也有意識到他是藉由職務之便
    來冒犯我，我非常緊張，非常害怕他會對我不利，所以我只
    是一直說痛，我有試著用我的左手去撥他，但因為距離太長
    了，我覺得我好像一個木偶任由他擺佈，接著他說我的肌肉
    太緊繃，需要抹油，推拿會比較容易，我以為他會把油抹在
    我疼痛的地方，然後用毛巾或者把衣服蓋回去，可是他沒有
    ，他是徒手從我右邊腰部一直往下按，甚至伸到我的內褲裡
    ，可是我明明就是左邊痛，但他卻一直按我的右邊，然後他
    的手就一直往下滑，當我試著要跟他說停的時候，他的其中
    一隻手指頭已經滑到我的陰部裡，這時候他請我翻身到正面
    ，我因為很害怕，非常恐慌、焦慮，我跟他要了一條毛巾覆
    蓋在我的身體，然後他在做前胸、鎖骨鬆筋的時候，他把我
    的毛巾往下拉，然後他不斷的磨蹭我的胸部，我不敢直視他
    ，但我一直用手抵抗他，一直去撥開他，被告跟我說做這個
    動作需要有支撐點才會這樣，後面的事情我不太記得，我就
    匆匆的離開那個推拿間；被告抹油時手指有滑到陰部裡，他
    用哪一根手指頭插入我不清楚，插入的深度大概就是手指的
    一節，就是1、2公分那個一節，他只有插一次，我就跟他說
    夠了；被告抹油幫我按摩時我穿著西裝褲沒有脫掉，他是把
    我的褲子往上拉，然後把手滑進去；我覺得驗傷診斷證明書
    所載之傷勢，是第二次被告用整個手掌覆蓋我的陰部用力抓
    的時候造成的等語（見本院卷第202至205頁），觀諸前揭證
    人A 女於檢察官訊問及本院審理時所為證述，就其於上開時
    、地先後遭被告隔著褲子觸碰陰部、再遭被告於油壓過程中
    以手指插入陰道、復遭被告以按摩為由碰觸胸部等如何遭被
    告強制性交及猥褻等經過情節，互核尚無未合，並無前後矛
    盾而顯然不值採信之處，況被告與告訴人於案發前並不相識
    之事實，業據被告於警詢時自陳在卷（見偵卷第8頁），綜
    觀卷內事證亦難認證人A女有何故意設詞誣陷被告之動機，
    是證人A 女上開所證應屬可採。
　㈢按被害人就被害經過所為之指述，固不得作為認定犯罪之唯
    一證據，仍應調查其他補強證據以擔保其指證、陳述確有相
    當之真實性。然茲所謂之補強證據，係指被害人指述以外，
    與其指證具有相當程度關聯性之證據而言。又性侵害犯罪案
    件因具有隱密性，通常僅有犯罪行為人與被害人在場，訴訟
    上不免淪為各說各話之局面，然認定犯罪事實所憑之證據本
    不以直接證據為限，即綜合各種間接證據，本於推理作用，
    為認定犯罪事實之基礎，如無違背一般經驗法則，並非法所
    不許（最高法院104年度台上字第580號、103年度台上字第4
    285號判決參照）。亦即，被害人之證言若綜合其餘補強證
    據綜合判斷後，認定該等補強證據與被害人之證言並無扞格
    而得以佐證被害人所述，該等證據當得以作為法院認定事實
    之補強證據。而查：
　⒈告訴人於案發當日晚間10時前往衛生福利部雙和醫院就診，
    經診斷受有左側外陰唇挫傷1×1cm、左側小陰唇挫傷1×1cm之
    傷害，有該院108年12月30日衛部心字第1031761584號受理
    疑似性侵害事件驗傷診斷書1份在卷可參（見偵卷不公開卷
    第6至8頁），上開傷勢核與其前揭證稱於推拿過程中被告曾
    用力抓握下體，致其下體疼痛乙情一致，實足佐證證人A女
    指訴之情節並非子虛，殊值採信。
　⒉被告前於偵查中前往新北市政府警察局進行測謊鑑定測後晤
    談時曾書寫陳述書1紙，其內容略以：在處理腰部時，因對
    方表示非常疼痛，故建議以油推方式，對方表示同意遂進行
    處理，處理臀部時有問是否可以接受，對方表示可以，後來
    處理到薦椎時亦有問可以接受，亦回答可以，在操作上便不
    夠謹慎，以致動作太大，誤碰觸到可能對方感到不舒服的部
    位，因未及時反應當下狀況，未能在當下對對方表達歉意等
    語；及於前揭「以致動作太大，誤碰觸到可能對方感到不舒
    服的部位」部分另加註：後來推臀部外側（大約2～3次），
    因往前推力道太大，造成往後帶時有可能右手無名指不小心
    勾到敏感部分，因當下沒查覺到，未及時致歉，對方表示不
    舒服，便停止該部位的處理。對此事造成對方身心上的不愉
    快，願表達歉意等語，有陳述書1紙附卷可參（見偵卷第127
    頁），證人即為被告實施測謊鑑定之楊瑞凱於本院審理中就
    此具結證稱：這份陳述書是被告在測後晤談時寫下的，其實
    在撰寫這份陳述書以前，我們在測後會談時有大概聊了一下
    被告測前陳述跟測後陳述不一樣的地方，因為這個案子也有
    告訴人方的供述，我們會就告訴人方的供述，跟被告最後這
    個版本的差異去做比對及詢問，當然這些在測前就有做了，
    不過測後詢問時，被告有針對告訴人跟他之間的一些爭點做
    額外說明，這個陳述書的用意就是請被告將這些額外說明用
    書面方式撰寫下來，當時是由我提議並經過被告之同意撰寫
    ，我給被告紙之後就離開了，他大概有30分鐘的時間獨自撰
    寫這份陳述書等語（見本院卷第241、242頁），足見被告上
    開陳述確係出於其自由意志而自行書寫無疑，而被告上開陳
    述中所提及其為A女進行油壓按摩期間，右手無名指似曾不
    慎勾到A女之敏感部位乙情，恰與A女指訴被告於油壓過程中
    ，曾以手指接觸A女陰部並進而插入A女陰道內約1個指節長
    度等語之情節大略相合，亦足徵A女所為指證並非憑空捏造
    而來。
　⒊A女於被告推拿結束後，曾當場向立安診所院長及櫃台人員乙○○反映其於推拿過程中遭被告侵犯，立安診所院長丙○○因而
    將A女給付之推拿款項退還等情，業據證人A女於本院審理時
    具結證稱：我走出推拿室時去找院長，跟他說「你們的按摩
    師不OK，他除了毛手毛腳，他還冒犯我，這個人不適合做推
    拿師，也不適合做跟人接觸的事情，而且他有碰到我的私密
    處，弄痛我了」，院長第一句話跟助理說「如果是這樣，那
    我們應該把他開除，因為我們有錄影帶，調出來就可以請他
    走路」，我跟院長說「這件事情是不可被容許的，所以你打
    算怎麼處理」，院長說他有錄影帶，他會調出來看，叫我不
    要擔心，我那時候因為下體很痛，我就急著離開診所，當我
    要離開的時候，院長就叫住我，並且跟助理說「我們應該把
    推拿的錢還給陳小姐」，我跟院長說「錢不重要，我要的是
    真相，這件事情是不可原諒的」，院長說要我放心，他會處
    理，所以我就離開了。當時我與院長跟乙○○3 人同時在院長
    室討論，助理乙○○有說是不是因為被告的力道太大，我不習
    慣，我跟乙○○說，力道太大跟被侵犯不一樣，並走到乙○○面
    前說「你們的按麼師是這樣磨蹭我的胸部，而且他有碰觸我
    的私密處，然後他有把我弄痛」等語（見本院卷第205至207
    頁），佐以證人乙○○於本院審理時具結證稱：當時告訴人推
    拿結束以後，有出來跟我說推拿師有碰撞她腋下、胸部這邊
    ，我跟院長講，院長就去跟推拿師說，因為告訴人說師傅有
    碰撞到她的胸部，院長就沒有跟她拿錢，將1,000元退還給
    她，還跟她說不好意思等語（見本院卷第235、236頁），可
    知A女於案發後第一時間，確曾向立安診所人員反映其遭被
    告侵害一事，亦足佐證A女上開指訴之可信性。
　⒋稽此，前揭事證均足資補強證明證人A 女證詞之憑信性，益
    徵證人A 女上開所證情節符實可採。
　㈣被告及其辯護人固以前詞置辯，然查：
　⒈被告辯稱其為A女進行推拿及油推前，均有徵詢並取得A女之
    同意云云，惟A女縱有同意由被告對其進行推拿、油推，然
    其目的無非希望能以上開方式治療、緩解其下背部疼痛情形
    ，殊無可能同意被告碰觸其陰部、胸部，甚至將手指插入其
    陰道內，證人A女亦於本院審理時具結證稱：被告在抹油前
    隔著褲子碰觸到我會陰部時沒有經過我的同意，後來被告只
    跟我說他要抹油比較好推，但我沒有想到他是徒手去按摩，
    他是一路從腰部往我的屁股，把手伸到我的褲子裡繼續往下
    推拿，當時被告只有說「我要幫妳抹油OK嗎」，他有無問說
    「我要伸進內褲按這樣OK嗎」我不記得了，過程當中因為他
    的手越來越往下，所以在我還沒開口阻止他的時候，他的手
    已經伸進去了等語（見本院卷第204、205頁），亦證稱其並
    未同意被告碰觸其私密部位，況於被告上開行為過程中，A
    女曾先後以扭動身體、表示疼痛之方式表達反對，並於被告
    將手指插入其陰道時立刻要求被告停止動作，均據證人A女
    證述如前，顯見被告所為均係違反A女之意願，被告辯稱其
    所為均係經過A女同意云云，顯非可採。
　⒉又被告於前開陳述書中似主張其係因油推之力道太大，才會
    不慎勾到告訴人之敏感部位云云，然證人戊○○於本院審理時
    具結證稱：我們在推拿的過程中，只要是女生一定會蓋一張
    大張的毛毯，隔著毛毯推拿，不太可能也不需要去碰觸到客
    人的陰部或胸部位置，我的做法不會用到油推，別的師傅在
    肩膀、脖子、手、腳等地方可能局部會用到，過程中原則上
    也不會將手伸入衣服裡，更不可能用手指插入陰道等語（見
    本院卷第228、229頁），及證人丙○○於本院審理時證稱：推
    拿過程中絕對不會碰觸到客人的陰部，有時候手臂、腳部會
    使用油推，但過程中不會將手伸進衣服裡，也絕對不可能將
    手指插入陰道等語（見本院卷第220、221頁），由其等證述
    可知，立安診所內原本即較少從事油推，縱以油推方式進行
    推拿之部位亦以四肢、肩頸為主，且不會將手伸入患者之衣
    物內，足見被告將手伸入A女內褲，為其進行油壓推拿之舉
    止，顯與立安診所內一般所用之推拿手法有異，且依證人A
    女上開所證，被告係先隔著A女穿著之西裝外褲兩度碰觸其
    下體後，又以為其進行油壓為由將手伸入A女之內褲內，並
    將手指插入其陰道，由此前後情節以觀，實無可能僅係因不
    慎碰觸所致，被告所辯上情要屬事後避就之詞，不足採信。
　⒊辯護人雖為被告辯稱：A女於推拿過程中始終穿著西裝褲，實
    難想像被告僅將A女之褲頭拉高，即可將手伸入A女之內褲，
    更遑論可為起訴書所載將手指插入A女陰道之強制性交犯行
    ，A女所證不符常理，顯然誇大云云，然查，本件案發時A女
    係趴臥於推拿床上，被告先將A女所穿西裝長褲褲腰處連同
    內褲稍微向上拉開一定空間後，再將手伸入A女之內褲內，
    業據證人A女證述在卷（見本院卷第209頁），參諸A女當時
    身體呈趴臥姿勢，後腰、臀部因而平放於推拿床上，被告手
    部亦抹有按摩油，若將A女所穿西裝褲褲腰及內褲稍微掀開
    後，將手掌平伸，即可輕易伸入其內碰觸A女之臀部，證人A
    女所證情形實無違常之處，況且本件被告確曾將手伸入A女
    內褲內進行油推之事實，亦經被告坦認在卷如前，應屬真實
    。另參諸被告於前開陳述書中自述於其為A女進行油推時「
    因往前推力道太大，造成往後帶時有可能右手無名指不小心
    勾到敏感部分」等語，亦足徵被告當時以手掌自A女腰部向
    下滑推至臀部再往上拉回時，手指確有可能碰觸A女陰部甚
    明，證人A女所證實無辯護人所稱誇大不實之情形，辯護人
    上開主張，亦非可採。
　⒋辯護人另主張案發時在相鄰推拿床為其他患者進行推拿之證
    人羅銘峰並未發現A女與被告間有何異狀，足見A女所證內容
    並非實在云云，然依A女於本院審理時所證，其於被告碰觸
    其陰部時僅有向被告表達疼痛，並未抵抗或大聲喊叫、喝斥
    被告（見本院卷第208頁），佐之證人羅銘峰於本院審理時
    具結證稱：我平常在按摩的過程中不太會特別注意隔壁床發
    生什麼事或說什麼話，因為另一位按摩師即被告丁○○的習慣
    是會將簾子拉起來，我看不到裡面的狀況，布簾拉起來後除
    非講話的聲音比較大，不然不太會聽到，也不會刻意去聽等
    語（見本院卷第226頁），可知證人羅銘峰當時所在位置無
    法看到被告為A女進行推拿之情形，其亦未特別注意被告與A
    女間之互動，自難僅以證人羅銘峰於案發時未發現異狀，即
    認被告並未為本件犯行。
　⒌證人丙○○於本院審理時雖證稱案發當日A女或乙○○均未曾向其
    反映被告有何騷擾、性侵行為，其係直到偵查庭時才聽聞乙○○表示患者有反映此事云云（見本院卷第218頁），然其所
    證情節與證人A女、乙○○上開證述顯然相悖，已難遽認屬實
    ，況證人丙○○於案發後立刻將按摩價款全數退還，此據證人
    A女、乙○○證述一致如前，且被告於本件案發後不久即自立
    安診所離職，證人丙○○就此於本院審理時證稱：事發後我就
    不要他了，他如果有什麼閒言閒語我就不要等語（見本院卷
    第219頁），可見證人丙○○早已知悉被告涉及騷擾情事，而
    非遲至因案經檢察官傳喚時始知悉，其所稱案發當日告訴人
    並未向其反映此事云云，無非係因身為立安診所負責人所為
    卸責之詞，自不能採為有利於被告之認定。
　⒍至證人乙○○於偵訊及本院審理時雖均證稱案發後告訴人僅表
    示被告於推拿時碰觸其胸部，並未提及被告另有碰觸其下體
    之情事，然審酌人類對於事物之注意及觀察，有其能力上之
    限制，未必如攝影機或照相機般，對所發生或經歷的事實能
    機械式無誤地捕捉，亦未必能洞悉事實發生過程之每一細節
    及全貌，且常人對於過往事物之記憶，亦隨時日之間隔而漸
    趨模糊或失真，就同一事件之觀察，亦因角度、位置、注意
    能力、觀察或陳述重點等不同而有所差異，被告於上開時、
    地，曾碰觸告訴人下體部位之事實，業據告訴人指證綦詳，
    並有前述驗傷診斷結果及被告之陳述可資佐證，已堪認定，
    是縱告訴人與證人乙○○就告訴人於案發當時有無提及遭被告
    觸碰下體部分陳述稍有出入，亦難僅以此情即認告訴人指訴
    之情節不實，併此敘明。
　㈤綜上所述，被告所辯均不足採，本案事證明確，被告犯行堪
    以認定，應予依法論科。
二、論罪科刑　　
　㈠按猥褻係指性交以外，足以興奮或滿足性慾之一切色情行為
    而言（最高法院63年台上字第2235號判決先例參照），查女
    性之胸部、下體為區別男女性別之主要性徵，且依社會通念
    即屬身體私密處，倘未經本人同意而碰觸該處，當認該等行
    為本身即具刺激或滿足性慾之意涵，此乃眾所周知之經驗法
    則，準此，被告如事實欄所示分別以手碰觸、抓握A女下體
    部位及以手肘碰觸A女胸部之行為，自均屬猥褻行為無誤。
    次按稱性交者，謂非基於正當目的所為之下列性侵入行為：
    二、以性器以外之其他身體部位或器物進入他人之性器、肛
    門，或使之接合之行為。刑法第10條第2款亦有明文。被告
    如事實欄所示將手指插入A女陰道內之行為，則屬性交行為
    無訛。
　㈡核被告所為，係犯刑法第221 條第1 項之強制性交罪。復被
    告於同一時間、地點，先後以手碰觸、抓握A女下體部位及
    以手肘碰觸A女胸部之行為，與其以手指插入A女陰道內為性
    交行為，發生時點非常相近，且地點同一，行為人之犯意應
    係沿續承接而來，被告之強制猥褻行為係實行強制性交之階
    段行為，應為強制性交行為所吸收，不另論罪。公訴意旨固
    漏未敘及被告亦有在前開時間、地點以手肘碰觸A女胸部之
    猥褻行為等事實，惟該部分犯罪事實與業經起訴之犯罪事實
    間，有吸收犯之實質上一罪關係，為本案起訴效力所及，本
    院自得併予審理。
　㈢爰以行為人之責任為基礎，審酌被告身為推拿師，竟為滿足
    一己私慾，利用為A女進行推拿治療而得碰觸A女身體之機會
    ，對其為上開強制猥褻及性交行為，侵害A女之性自主權利
    甚鉅，並破壞A女對人之信任，對其身心造成難以抹滅之傷
    害，所為殊值非難；並考量被告犯後未能與A女達成和解、
    取得原諒或賠償損害之犯後情形；另斟酌被告犯罪之動機、
    目的、手段尚非暴力、所造成之損害程度，兼衡被告前未有
    任何之前科紀錄，有臺灣高等法院被告前案紀錄表1份在卷
    可憑（見本院卷第311頁），素行尚稱良好；暨被告自述學
    歷為大學畢業、現職推拿、未婚、月薪約新臺幣2萬元、需
    扶養父母親之智識程度、經濟及家庭生活狀況（見本院卷第
    306 頁）等一切情狀，量處如主文所示之刑。
據上論斷，應依刑事訴訟法第299條第1項前段，判決如主文。
本案經檢察官甲○○提起公訴，檢察官黃國宸、宋有容到庭執行職
務。
中　　華　　民　　國　　111 　年　　1 　　月　　13　　日
                  刑事第五庭　　審判長法　官  胡堅勤　　
                  　　　　　　　　　　法　官  賴昱志
                  　　　　　　　　　　法　官  王筱維
上列正本證明與原本無異。
如不服本判決，應於判決送達後20日內敘明上訴理由，向本院提
出上訴狀 (應附繕本) ，上訴於臺灣高等法院。其未敘述上訴理
由者，應於上訴期間屆滿後20日內向本院補提理由書「切勿逕送
上級法院」。
                                      書記官 李佳勳
中　　華　　民　　國　　111 　年　　1 　　月　　14　　日
附錄本判決論罪科刑法條全文：
《中華民國刑法第221條》
對於男女以強暴、脅迫、恐嚇、催眠術或其他違反其意願之方法
而為性交者，處3年以上10年以下有期徒刑。
前項之未遂犯罰之。